

ASTROPHYSICIEN · DATA SCIENTIST

83 rue Leon Rudent, 59310 Orchies

□ 07 69 31 50 33 | yannick.libert@gmail.com | • yanlibert | • yannicklibert

Résumé

Astrophysicien de formation, mon cœur de métier est concentré autours de la donnée. Ma reconvertion m'a permis de combiner mon expérience de compréhension et de valorisation de la donnée avec les applications concretes de l'industrie. Je suis capable de produire, d'acheminer, d'enrichir et de stocker de gros volumes de données grâce à une infrastructure distribuée résiliente déployée par mes soins.

Expérience_

OUI.SNCF
Data Ops
Oct. 2018 - Auj.

- Ce que j'ai fait : Industrialisation des techno du Pôle Big Data, valorisation de la donnée métier
- Ce que j'ai appris : mise en œuvre des outils DevOps dans un contexte de production
- Technos: Ansible, Git, ElasticSearch, Kafka, Flume, Hadoop, Graphite, InfluxDB, Telegraf, Filebeat, Collectd, Kibana, Grafana.

M2I Formation Villeneuve d'Ascq

FORMATION DEVOPS Mars 2018 - Juin 2018

- Ce que j'ai appris : Les techniques DevOps en entreprise suivant le concept "You Build It You Run It"
- Ce que j'ai fait : mise en situation, travaux dirigés, exercices pratiques
- Ce que j'ai laissé: J'ai construit de ma propre initiative un projet de déploiement d'un cluster Kubernetes supportant 2 applications https://github.com/yanlibert/pinotage
- Technos: Git, Maven, Jenkins, Ansible, Chef, Puppet, Vagrant, Nexus, Docker, Gitlab, Kubernetes, Docker Swarm, Terraform, Packer, Sonar, ElasticSearch, Kibana, Grafana, Stack Graphite, Flume, Hadoop, Kafka, SQL, Python, Perl, Shell, Javascript, PostgreSQL, MySQL, MongoDB, JBoss, Java JEE, Tomcat, Nginx, Apache, NodeJS

Université du Cap Cape Town, Afrique du Sud

ASTRONOME / CHEF DE PROJET

Sept. 2014 - Sept. 2017

- · Ce que j'ai fait:
- · Ce que j'ai appris:
- Ce que j'ai laissé : un projet complet aussi bien techniquement que fonctionnellement. Ce projet a été répliqué au Botswana et à l'île Maurice
- Technos: GNU Radio, Python, Javascript, Angular, D3. js, NodeJS

Université Pierre et Marie Curie

Paris

ASTRONOME / CHEF DE PROJET Sept. 2011 - Mars 2013

- · Ce que i'ai fait :
- · Ce que j'ai appris:
- Ce que j'ai laissé :
- Technos:

Institut de Radio Astronomie Millimétrique

Grenoble

ASTRONOME Jan. 2010, Aőt 2011

- · Ce que j'ai fait :
- · Ce que j'ai appris :
- Ce que j'ai laissé :
- · Technos:

Education

Observatoire de Paris Paris

DOCTORAT: OBSERVATION ET MODELLISATION DES ENVELOPPES CIRCUMSTELLAIRE AUTOUR DES ÉTOILES AGB Sept. 2006 - Dec. 2009

Université Pierre et Marie Curie Paris

Paris

MASTER: ASTRONOMIE ET ASTROPHYSIQUE Sept. 2004 - Juil. 2006

Université de Valenciennes et du Hainaut Cambrésis

Valenciennes

LICENCE: PHYSIQUE CHIMIE

Sept. 2001 - Juil. 2004

FEBRUARY 19, 2019 YANNICK LIBERT · RÉSUMÉ



Web-based Teaching Radio Interferometer for Africa Carignan, C. & Libert, Y.	IAU Focus Meeting 2016
H I observations of two new dwarf galaxies: Pisces A and B with the SKA Pathfinder KAT-7 CARIGNAN, C., LIBERT, Y., LUCERO, D. M., RANDRIAMAMPANDRY, T. H., JARRETT, T. H., OOSTERLOO, T. A. & TOLLERUD, E. J.	AAF 2016
VizieR Online Data Catalog: HI datacubes if Pisces A and B (Carignan+, 2016) CARIGNAN, C., LIBERT, Y., LUCERO, D. M., RANDRIAMAMPANDRY, T. H., JARRETT, T. H., OOSTERLOO, T. A. & TOLLERUD, E. J.	VizieR Online Data Catalog 2016
The Multi-Scale Environment of RS Cnc from CO and HI Observations Hoai, D. T., Matthews, L. D., Winters, J. M., Nhung, P. T., Gérard, E., Libert, Y. & Le Bertre, T.	Why Galaxies Care about AGB II
The multi-scale environment of RS Cancri from CO and HI observations Hoai, D. T., Matthews, L. D., Winters, J. M., Nhung, P. T., Gérard, E., Libert, Y. & Le Bertre, T.	AAF 201 ²
Tools for teaching radio-astronomy SALOMÉ, P., RADIGUET, A., ALBERT, B., BATRUNG, M., CAILLAT, M., GHEUDIN, M., LIBERT, Y., FERLET, R., MAESTRINI, A., MELCHIOR, AL., MUNIER, JM. & RUDOLPH, A.	SF2A-2012
Connecting classrooms to the Milky Way SALOMÉ, P., RADIGUET, A., ALBERT, B., BATRUNG, M., CAILLAT, M., GHEUDIN, M., LIBERT, Y., FERLET, R., MAESTRINI, A., MELCHIOR, AL., MUNIER, JM. & RUDOLPH, A.	SF2A-2012
Discovery of a detached HI gas shell surrounding α Orionis Le Bertre, T., Matthews, L. D., Gérard, E. & Libert, Y.	MNRAS 2012
An H I 21-cm line survey of evolved stars GÉRARD, E., LE BERTRE, T. & LIBERT, Y.	SF2A-201. 201
OT2 ylibert 2: CI and CII in the circumstellar environment of the carbon-rich AGB star Y CVn LIBERT, Y.	Herschel Space Observatory Proposa 201
An H I Survey of Evolved Stars GÉRARD, E., LE BERTRE, T. & LIBERT, Y.	Why Galaxies Care about AGB I
Tails of Stellar Mass-Loss: VLA Imaging of H I in Circumstellar Envelopes Matthews, L. D., Gérard, E., Johnson, M. C., Le Bertre, T., Libert, Y. & Reid, M. J.	Why Galaxies Care about AGB I
Probing Circumstellar Environments with Combined H I and CO Observations	Why Galaxies Care about AGB Stars
LIBERT, Y., LE BERTRE, T., GÉRARD, E., WINTERS, J. M. & MATTHEWS, L. D.	201
HI Observations of the Asymptotic Giant Branch Star X Herculis: Discovery of an Extended Circumstellar Wake Superposed on a Compact High velocity Cloud MATTHEWS, L. D., LIBERT, Y., GÉRARD, E., LE BERTRE, T., JOHNSON, M. C. & DAME, T. M.	A. 201
H i and CO in the circumstellar environment of the S-type star RS Cancri LIBERT,Y., WINTERS, J. M., LE BERTRE, T., GÉRARD, E. & MATTHEWS, L. D.	AAF 2010
OH eruptive event in Mira Ceti Etoka, S., Gérard, E., Richards, A., Engels, D., Brand, J., Libert, Y. & Le Bertre, T.	10th VLBI Network Symposium 2010
HI Mapping Of The Circumstellar Environment Of X Her: An AGB Star Associated With A High-Velocity Cloud? Matthews, L. D., Johnson, M. C., Gerard, E., Le Bertre, T. & Libert, Y.	American Astronomical Society
Circumstellar H I and CO around the carbon stars V1942 Sagittarii and V Coronae Borealis LIBERT, Y., GÉRARD, E., THUM, C., WINTERS, J. M., MATTHEWS, L. D. & LE BERTRE, T.	AAF 2010

CO and H I observations of an enigmatic interstellar cloud	AAP
Libert, Y., Gérard, E., Le Bertre, T., Matthews, L., Thum, C. & Winters, J. M.	2009
H I and CO in the circumstellar environment of the oxygen-rich AGB star RX Leporis	AAP
Libert, Y., Le Bertre, T., Gérard, E. & Winters, J. M.	2008
HI and CO study of circumstellar environments	SF2A-2008
Libert, Y., Le Bertre, T., Gérard, E. & Winters, J. M.	2008
Discovery of an H I Counterpart to the Extended Tail of Mira	ApJ
Matthews, L. D., Libert, Y., Gérard, E., Le Bertre, T. & Reid, M. J.	2008
The formation of a detached shell around the carbon star Y CVn	MNRAS
Libert, Y., Gérard, E. & Le Bertre, T.	2007
HI in circumstellar envelopes around AGB stars: Observations and modelling of the	
detached shell around the carbon star Y CVn	SF2A-2007
Libert, Y., Le Bertre, T. & Gérard, E.	2007